臺灣高等法院民事裁定
110年度抗字第162號
抗  告  人  劉伊峯  

                                 住○○市○○○路0段0號                                      00樓之0
相  對  人  梁朱盛妹


                                 住○○市○○○路0段00              號0樓    
上列當事人間停止執行事件，抗告人對於中華民國110年1月8日
臺灣臺北地方法院109年度聲字第780號所為裁定提起抗告，本院
裁定如下：
    主      文
抗告駁回。
抗告費用由抗告人負擔。
    理      由
一、本件抗告人前以臺灣桃園地方法院（下稱桃園地院）所屬民
    間公證人吳宗禧事務所109年度桃院民公禧字第000450號公
    證書（下稱系爭公證書）暨附件即兩造間之消費借貸契約書
    為執行名義，聲請就相對人財產為強制執行，經原法院以10
    9年度司執字第138799號返還消費借貸款事件（下稱系爭執
    行事件）受理，相對人以其已向原法院提起確認債權不存在
    之訴，並經原法院以109年度訴字第1343號（下稱系爭確認
    訴訟）審理中為由聲請停止執行，經原裁定准許相對人以新
    臺幣（下同）65萬元為抗告人供擔保後，系爭執行事件強制
    執行程序於系爭確認訴訟終結確定前停止執行，抗告人對原
    裁定關於命供擔保之金額不服，提起本件抗告。
二、抗告意旨略以：兩造約定若相對人屆期未能清償借款，借貸
    利息以週年利率20%計算，另加計按每日450元計算之違約金
    ，應按兩造約定之利率、違約金，計算伊因系爭執行事件停
    止執行所受損失，原裁定以週年利率5%計算伊因停止系爭執
    行事件所受損害，並命相對人供擔保金額為65萬元，實屬過
    低，求為廢棄原裁定，重新裁定相對人供擔保之金額等語。
三、按當事人請求公證人就給付金錢之一定數量為標的者作成之
    公證書，載明應逕受強制執行者，得依該證書執行之；債務
    人主張第1項之公證書有不得強制執行之事由提起訴訟時，
    受訴法院得因必要情形，命停止執行，但聲請人陳明願供擔
    保者，法院應定相當之擔保額，命停止執行，公證法第13條
    第1項第1款及第3項定有明文。又法院依公證法第13條第3項
    規定，因必要情形或依債務人聲請定相當之擔保額，命停止
    執行之裁定者，該擔保金額之多寡應如何始稱相當，屬法院
    職權裁量之範圍。此項擔保係備供賠償債權人因停止執行所
    應受之損害，故法院定此項擔保金額，應斟酌債權人因停止
    執行應受之損害為衡量之標準，且僅以停止執行之範圍為限
    ，初不得超出執行名義以外而酌定其擔保金額。（最高法院
    97年度台抗字第646號裁定意旨參照）。
四、經查：
  ㈠本件相對人執系爭公證書為執行名義，以系爭執行事件對相
    對人之財產為強制執行，嗣相對人於109年4月14日向原法院
    提起系爭確認訴訟等情，業經本院調閱系爭執行事件卷宗核
    閱無訛，並有系爭確認訴訟起訴狀可參（見本院卷第65頁至
    第95頁），揆諸前開說明，相對人陳明願供擔保，聲請於系
    爭確認訴訟之訴訟程序終結確定前，停止系爭執行事件之執
    行程序，核與公證法第13條第3項規定相符，應予准許。至
    相對人應供擔保之金額，因抗告人聲請系爭執行程序之債權
    本金為300萬元（見系爭執行事件卷之109年12月18日民事强
    制執行聲請狀），故原裁定以抗告人因系爭執行程序停止所
    可能招致之損害，應以上開執行債權本金延後獲得清償，而
    受有相當於利息之損失為準，並以相對人所提系爭確認訴訟
    之訴訟標的價額已逾150萬元，為得上訴第三審事件，依司
    法院公佈之各級法院辦案期限實施要點規定，民事第一、二
    、三審辦案期限分別為1年4個月、2年、1年，合計為4年4個
    月，再依民法第203條規定之法定利率週年利率5%計算，以
    此推估抗告人因系爭執行程序停止執行致延後受償而可能發
    生之損害應為65萬元【計算式：300萬元×5%×（4+4/12）=65
    萬元】，並以此金額酌定為相對人應提供之擔保，依上說明
    ，核無不合。
  ㈡抗告人主張應以週年利率20%及每月違約金450元計算其擔保
    金額云云。然擔保金額之多寡應如何認為相當，原屬法院職
    權裁量之範圍，非抗告人所可任意指摘。且抗告人請求強制
    執行之金額，並不及於約定利息及違約金，自難據此計算其
    因停止執行、延後受償所受之損害。是抗告人據此指摘原裁
    定所命供擔保金額過低云云，洵非可採。
  ㈢綜上所述，原裁定准許相對人提供擔保金65萬元後停止系爭
    執行事件之執行，於法核無違誤；抗告意旨指摘原裁定關於
    命供擔保之金額不當，求予廢棄，為無理由，應予駁回。
五、據上論結，本件抗告為無理由，爰裁定如主文。
中　　華　　民　　國　　110 　年　　3 　　月　　15　　日
                    民事第三庭    
                        審判長法  官 王怡雯
                              法  官 徐淑芬
                              法  官 朱美璘
正本係照原本作成。
本裁定除以適用法規顯有錯誤為理由外，不得再抗告。如提起再
抗告，應於收受送達後10日內委任律師為代理人向本院提出再抗
告狀。並繳納再抗告費新臺幣１千元。
中　　華　　民　　國　　110 　年　　3 　　月　　15　　日
    　　　　　　　　　　　　　書記官 蔡宜蓁